【裁判字號】    99,台抗,228
【裁判日期】    990325
【裁判案由】    支付命令聲請更正
【裁判全文】
最高法院民事裁定              九十九年度台抗字第二二八號
抗   告   人  乙○○即丙○○○○○律師事務所
兼法定代理人  乙○○
上列抗告人因與相對人甲○○等間支付命令聲請更正事件，對於
中華民國九十九年一月十二日台灣高等法院裁定（九十七年度抗
字第一八三二號），提起抗告，本院裁定如下：
    主  文
抗告駁回。
抗告訴訟費用由抗告人負擔。
    理  由
按依民事訴訟法第四百八十六條第四項規定提起之再為抗告，準
用同法第三編第二章有關第三審程序之規定；而對於第二審判決
上訴，上訴人應委任律師為訴訟代理人；但上訴人或其法定代理
人具有律師資格者，不在此限。上訴人未依第一項、第二項規定
委任訴訟代理人，或雖依第二項委任，法院認為不適當者，第二
審法院應定期先命補正；逾期未補正亦未依第四百六十六條之二
為聲請者，第二審法院應以上訴不合法裁定駁回之。此觀民事訴
訟法第四百九十五條之一第二項後段、第四百六十六條之一規定
自明。又原告或曾受送達之被告變更其送達之處所，而不向受訴
法院陳明，致有應為送達之處所不明者之情形者，受訴法院得依
職權，命為公示送達，民事訴訟法第一百四十九條第四項定有明
文。查本件抗告人聲請更正當事人姓名，經裁定駁回後，其不服
，提起抗告。原法院駁回其抗告，其不服，提起再抗告。原法院
以：其提起再抗告，並未依上開規定提出委任律師或具律師資格
之關係人為訴訟代理人之委任狀，經於民國九十八年四月十四日
裁定命其於收受裁定正本之日起五日內補正，該裁定於同年月十
七日送達其郵政信箱，經招領逾期退回，有送達證書附卷可憑，
復經依民事訴訟法第一百四十九條第三項規定公示送達於九十八
年十月二十七日公告於原法院公告處，於九十八年十一月十七日
生送達效力。茲已逾限，迄未補正，其再抗告不合法等詞。因以
駁回其再抗告，經核並無適用法規顯有錯誤之情形。抗告人對之
提起抗告，雖以：本件請由優秀法官承辦。原審法官已被聲請迴
避，竟未分案並裁定，該裁判應無效。又世上並無乙○○即丙○
○○○○律師事務所或丙○○○○○律師事務所即乙○○，原審
訴外裁判係違背法令，亦構成送達不合法（未送達），故補正之
期間尚未開始起算。乙○○具有美國及我國憲法第八十六條保障
，又合乎民事事件委任非律師為訴訟代理人許可準則第二條第一
款、第三款至第五款及第三條之要件，自不必委任他人，原審明
知而濫判，當然違背法令云云，為其論據。查抗告人所陳上開理
由，係屬原法院於九十七年十二月三十日裁定駁回抗告人聲請更
正之事實爭執，核與本件抗告人未依限補正律師委任狀等情無涉
。原裁定適用法規並無錯誤。抗告論旨，指摘原裁定不當，聲明
廢棄，非有理由。
據上論結，本件抗告為無理由。依民事訴訟法第四百九十五條之
一第一項、第四百四十九條第一項、第九十五條、第七十八條，
裁定如主文。
中    華    民    國  九十九  年    三    月  二十五  日
                      最高法院民事第七庭
                          審判長法官  劉  福  聲
                                法官  鄭  玉  山
                                法官  黃  義  豐
                                法官  劉  靜  嫻
                                法官  袁  靜  文
本件正本證明與原本無異
                                      書  記  官
中    華    民    國  九十九  年    四    月    六    日
                                                      Ｅ


司法院資訊處製作；財團法人民間司法改革基金會備份。
